【裁判字號】    95,訴,1194
【裁判日期】    951213
【裁判案由】    毒品危害防制條例
【裁判全文】
臺灣彰化地方法院刑事判決              95年度訴字第1194號
公  訴  人  臺灣彰化地方法院檢察署檢察官
被      告  甲○○
                      號
                    （現因另案於臺灣臺中女子監獄執行中）
上列被告因毒品危害防制條例案件，經檢察官提起公訴（95年度
毒偵字第2132號），及同署移送併案辦理（併辦案號：95年度毒
偵字第2724號），本院依簡式審判程序判決如下：
    主  文
甲○○連續施用第一級毒品，累犯，處有期徒刑拾壹月；扣案之
注射針筒壹支沒收。
  犯罪事實及理由
一、本件犯罪事實除補充及更正如下外，其餘均與檢察官起訴書
    之記載相同，茲引用之（如附件）：
    (一)被告原經法院判處應執行有期徒刑1年4月確定，嗣經提
        起非常上訴，為最高法院以90年度台非字第385號判決
        撤銷原一、二審判決、改判處應執行有期徒刑1年2月確
        定，於民國93年1月20日因縮短刑期假釋出監，假釋期
        間交付保護管束，迨93年4月13日因保護管束期滿未經
        撤銷而執行完畢（起訴書誤載為93年4月7日執行完畢）
        。
    (二)被告係基於概括犯意，自95年5月上旬某日起，至95年5
        月16日止，在彰化縣彰化市○○里○○路○段512巷1號
        住處，將摻有第一級毒品海洛因之溶液以注射針筒注射
        身體之方式，連續施用海洛因約3次。
    (三)為警查扣之注射針筒1支為被告所有、預備供施用第一
        級毒品海洛因之用。
二、本件證據除補充被告於本院審理時之自白外，其餘亦均與檢
    察官起訴書之記載相同，茲引用之（如上附件）。
三、檢察官併案意旨認被告於95年5月16日有施用第一級毒品之
    犯行，茲該時日之施用海洛因事實，業為起訴書載明，本即
    為本院審理之範圍，附此敘明。
四、比較新舊法
    被告行為後，刑法於94年2月2日修正公布，並於95年7月1日
    施行，關於本案應適用之新、舊法，茲論述如下：
    (一)刑法第2條第1項規定，係規範行為後法律變更所生新舊
        法律比較適用之準據法，於95年7月1日刑法施行後，應
        適用刑法第2條第1項之規定，為「從舊從輕」之比較（
        最高法院95年5月23日第8次刑事庭會議決議第1點第1項
        參照）。
    (二)依刑法第2條第1項規定為新舊刑法比較時，應就罪刑有
        關之共犯、未遂犯、連續犯、想像競合犯、牽連犯以及
        累犯加重、自首減輕、暨其他法定加減原因、與加減例
        等一切情形，綜其全部之結果，而為比較，再適用有利
        於行為人之法律處斷，而不得一部割裂分別適用不同之
        新舊法（最高法院24年上字第4634號判例意旨、95年第
        8次刑事庭會議決議參照）。
    (三)從刑附屬於主刑，除法律有特別規定者外，依主刑所適
        用之法律（最高法院95年5月23日第8次刑事庭會議決議
        第1點第五項參照）。
    (四)依上原則，經比較新、舊法如附表後，以被告行為時之
        舊法較有利於被告，依刑法第2條第1項前段規定，本案
        自應一體適用被告行為時之法律即修正前刑法第56條、
        第47條之規定，從而有關從刑之沒收規定，自亦應從屬
        適用修正前刑法第38條之規定沒收。
五、量刑理由：
    被告前已有數次施用毒品之前科紀錄，且甫因施用第一級毒
    品案件，經本院判處有期徒刑9月、於95年2月8日為臺灣高
    等法院臺中分院判決駁回被告上訴、於95年5月18日為最高
    法院再判決駁回被告上訴後確定等情，有臺灣高等法院被告
    前案紀錄表可證。詎上開臺灣高等法院臺中分院判決後未久
    ，被告即於95年5月上旬，再為本案同樣犯行，足見原先之
    刑度並無法有效遏止被告再犯，是應給予被告較長之刑期以
    資矯治其惡行，再審酌被告犯罪之動機、方法、手段、所生
    危害，暨經合法傳喚、無正當理由卻不到庭，嗣係經通緝到
    案，顯不知尊重法律，及到庭後坦承犯行、態度尚稱良好，
    應已知悔悟等一切情狀，量處如主文所示之刑。
六、應適用之法條：
    (一)刑事訴訟法第273 條之1 第1 項，第299 條第1 項前段
        、第310 條之2 、第454 條第2 項。
    (二)毒品危害防制條例第10條第1項。
    (三)刑法第11條前段、第2條第1項前段、（修正前）第56條
        、（修正前）第47條、（修正前）第38條第1項第2款。
七、(一)按本判決係依刑事訴訟法第310條之2、第454條第2項製
        作，依法僅需記載當事人欄、主文、犯罪事實、證據名
        稱、應適用之法條及得於10日內上訴之旨，並得以簡略
        方式為之；如認定之犯罪事實、證據及應適用之法條，
        與檢察官聲請簡易判決處刑書或起訴書之記載相同者，
        得引用之。
    (二)又上揭所指應記載之「犯罪事實」，揆諸同法第308條
        後段原關於有罪之判決書應記載「事實」之規定，已修
        正為應記載「犯罪事實」，核其修正之立法理由，即指
        明「犯罪事實」，係指符合犯罪構成要件之具體社會事
        實。是以構成犯罪事實以外之其他適用法律事實，例如
        刑罰加重（含累犯在內)或減輕事由等，自可無須在「
        犯罪事實」欄中記載（法院辦理刑事訴訟案件應行注意
        事項第14 4點參照），惟仍應於主文中予以表明，並於
        應適用之法條欄予以引用。
八、如不服本件判決，得自收受送達之日起10日內，向本院提起
    上訴。
本案經檢察官劉世豪到庭執行職務。
中    華    民    國    95    年    12    月    13    日
                  刑事第二庭    法  官  周淡怡
以上正本證明與原本無異。
如不服本判決，應於判決送達後10日內，向本院提出上訴狀（須
附上訴狀繕本）。
中    華    民    國    95    年    12    月    13    日
                                書記官  劉玫金
附表：
┌──┬────┬──────────────────────────┐
│編號│項   目 │比較、說明                                          │
├──┼────┼──────────────────────────┤
│ 1  │連續犯  │修正前刑法第56條關於連續犯之規定，業已修正刪除，此刪│
│    │        │除雖非犯罪構成要件之變更，但顯已影響行為人刑罰之法律│
│    │        │效果，自屬法律有變更，依刑法第2條第1項規定，比較新、│
│    │        │舊法結果，應適用最有利於行為人之法律（最高法院95年第│
│    │        │8次刑事庭會議決議第5點第4項第1款參照）。本案被告於前│
│    │        │揭時日數次施用第二級毒品之犯行，均在舊法時期，且以被│
│    │        │告於該段期間計施用3次，在時間上並非密切接近、時間差 │
│    │        │距亦非難以分開，難認係數個舉動接續施行之「接續犯」，│
│    │        │亦難依社會通念認屬「包括的一罪」之情形，是本案情形依│
│    │        │新法將連續犯之規定廢除後，均應認係數罪併罰；而依修正│
│    │        │前刑法第56條之規定，係屬連續犯之裁判上一罪，得加重其│
│    │        │刑至二分之一，則經比較新、舊法結果，應以被告行為時之│
│    │        │法律即修正前第56條規定論以連續犯，最有利於被告（臺灣│
│    │        │高等法院95年5月4、5日座談會第9號決議參照）。        │
├──┼────┼──────────────────────────┤
│ 2  │累  犯  │被告不論依修正前之刑法第47條，或修正後之刑法第47條第│
│    │        │1項之規定，均構成累犯，比較新、舊法結果，對被告並無 │
│    │        │有利或不利之情形。                                  │
├──┴────┴──────────────────────────┤
│經綜合比較新、舊法之結果，以被告行為時之舊法較有利於被告，依刑法第2 │
│條第1項前段規定，本案自應一體適用被告行為時之法律即修正前刑法第56條 │
│、第47條之規定。                                                    │
├──┬────┬──────────────────────────┤
│ 3  │沒  收  │修正後之刑法第38條於第1項第2款增列「因犯罪所生之物」│
│    │        │得宣告沒收，並將該條第2、3項原「犯人」修正為「犯罪行│
│    │        │為人」，法條文字已有修正。是依從刑附屬於主刑之原則，│
│    │        │本案有關被告所犯與主刑有關之連續犯、累犯既均一體適用│
│    │        │修正前刑法相關規定，則有關從刑沒收之規定，亦應從屬適│
│    │        │用修正前刑法第38條第1項第2款規定。                  │
└──┴────┴──────────────────────────┘
附錄論罪科刑法條全文
毒品危害防制條例第10條
施用第一級毒品者，處6月以上5年以下有期徒刑。
施用第二級毒品者，處3年以下有期徒刑。


司法院資訊處製作；財團法人民間司法改革基金會備份。
